# 求助陈版， IPO 申报企业审计中，应收货款回款方式由现金变更至抵消代理费如何处理。

提问人：孙 笑明 时间：2021-05-17 11:49:38
陈版主：
您好，我们在做一家农产品加工企业的IPO审计（申报期为 2019 年-2021年），遇到一个应收货款回款方式变更问题，请教一下如何处理，具体如下：
申报企业在 2017 年销售给A客户 800 万的货物，由于A客户财务状况恶化， 800 万款项收不回来，
申报企业跟A客户协商约定（签订代理协议）： 800 万货款通过A客户代理销售申报企业产品来进行抵消货款，至少代理销售 5000 万吨，通过跟客户了解，,市场上代理销售 5000 万吨的产品代的理费差不多是 800 ，
企业目前的做账是：A客户的货款记在应收账款，每年根据A客户的代理销售额（例如 18 年销售了 1000 万吨，则代理费是 800 万*0.25=200万）
冲减应收账款。
请教陈版，是否应该在 2017 年将A客户的 800 万货款结转至预付款项，因为在签订代理协议后， 800 万货款从销售回款的性质变成了预付代理费，谢谢陈版主~，麻烦您指导!

回答人：chenyiwei
基本赞同你的理解，应该在 2017 年将A客户的 800 万货款结转至预付款项。但仍需关注A客户有无能力的合理期限内完成该项代理任务，以及大额预付的潜在资金时间价值损失问题。